臺灣桃園地方法院刑事判決　
                                  111年度審交訴字第113號
公  訴  人  臺灣桃園地方檢察署檢察官
被      告  鄧順發


選任辯護人  胡倉豪律師                    
上列被告因過失致死案件，經檢察官提起公訴（111 年度調偵字
第501 號），被告於準備程序中就被訴事實為有罪之陳述，經告
知簡式審判程序之旨，並聽取公訴人及被告之意見後，由本院合
議庭裁定由受命法官獨任進行簡式審判程序，判決如下：
    主      文
鄧順發犯過失致人於死罪，處有期徒刑陸月，如易科罰金，以新
臺幣壹仟元折算壹日。
    事實及理由
一、本件犯罪事實及證據，除犯罪事實欄一第1 行「鄧順發」更
    正為「鄧順發考領有普通大客車駕駛執照」、第5 行「應注
    意車前狀況及兩車併行之間距」更正為「應注意兩車併行之
    間距」；證據部分補充「被告鄧順發於本院準備程序及審理
    時之自白」外，餘均引用檢察官起訴書所載（詳如附件）。
二、論罪科刑：
  ㈠核被告所為，係犯刑法第276 條之過失致死罪。
  ㈡又被告於車禍發生後，在偵查機關尚未發覺肇事者前，於處
    理員警前往現場時，當場承認為肇事人，自首而接受裁判，
    此有桃園市政府警察局桃園分局桃園交通中隊道路交通事故
    肇事人自首情形紀錄表1 份在卷可憑，係對於未經發覺之罪
    自首而受裁判，爰依刑法第62條前段之規定，減輕其刑。
　㈢爰審酌被告駕駛普通大貨車時疏未注意兩車並行之間隔之過
    失情節，復致被害人死亡，並造成被害人家屬承受喪失至親
    之精神上莫大創傷與無可挽回之遺憾，犯行所生之危害尤鉅
    ，然被害人自前車右側超越未保持安全間隔，顯見被害人亦
    與有過失，情節之逾於被告，並為鑑定意見書指述之「肇事
    主因」，殊未能單獨究責於被告，而將被害人自招所應自負
    之損害轉由被告承擔，末以被告犯後坦承犯行，犯後態度尚
    稱良好，且被告有意願調解，惟與告訴人就和解金額未能達
    成一致，致使未能調解成立，兼衡被告之智識程度、現為已
    退休之生活狀況及過失程度等一切情狀，量處如主文所示之
    刑，並諭知易科罰金之折算標準。
　㈣至辯護人請求本院給予被告緩刑之宣告等情，茲因被告有前
    述的駕駛過失，致使被害人過世，造成被害人家屬無以彌復
    之傷痛。且迄今尚未與被害人家屬達成和解等情，已如前述
    。準此，辯護人的請求，容有未妥，為本院所不採，附此敘
    明。
據上論斷，應依刑事訴訟法第273 條之1 第1 項、第299 條第1
項前段、第310 條之2 、第454 條，判決如主文。
本案經檢察官董諭到庭執行職務。
中    華    民    國   111    年    6    月    23    日
                       刑事審查庭  法  官  李佳穎
以上正本證明與原本無異。
如不服本判決應於收受判決後20日內向本院提出上訴書狀，並應
敘述具體理由。其未敘述上訴理由者，應於上訴期間屆滿後20日
內向本院補提理由書(均須按他造當事人之人數附繕本)「切勿逕
送上級法院」。
                                   書記官  蔡萱穎
中    華    民    國   111    年    6    月    23    日
附本件論罪科刑依據之法條：
中華民國刑法
第276條
因過失致人於死者，處5 年以下有期徒刑、拘役或50萬元以下罰
金。

附件：
臺灣桃園地方檢察署檢察官起訴書
                                    111年度調偵字第501號
　　被　　　告　鄧順發　男　65歲（民國00年0月00日生）
　　　　　　　　　　　　住桃園市○○區○○路000號
　　　　　　　　　　　　國民身分證統一編號：Z000000000號
    選任辯護人  胡倉豪律師
上列被告因過失致死案件，已經偵查終結，認應提起公訴，茲將
犯罪事實及證據並所犯法條分敘如下：
　　　　犯罪事實
一、鄧順發於民國109年3月4日上午10時34分許，駕駛車牌號碼0
    00-00號普通大貨車，沿桃園市桃園區大興西路3段慢車道欲
    直走大興西路3段往正光路方向，適有楊許秀蘭騎乘車牌號
    碼000-000號普通重型機車，沿上開道路及方向行駛；鄧順
    發應注意車前狀況及兩車併行之間距，並隨時採取必要之安
    全措施，而依當時天候晴、日間自然光線、柏油路乾燥無缺
    陷、無障礙物、視距良好等情，客觀上並無不能注意之情事
    ，竟疏未注意行駛於大貨車右側之楊許秀蘭，並與楊許秀蘭
    所騎乘之機車保持適當車距，致雙方車輛發生碰撞，楊許秀
    蘭因而人車倒地，遭被告車輛碾壓後，受有胸腹部鈍挫傷併
    內出血、創傷性休克傷害，於109年3月4日上午10時53分許
    送至敏盛綜合醫院急救，於同日上午11時50分宣告急救無效
    死亡。
二、案經楊許秀蘭之子楊士標告訴暨本署檢察官據報相驗後簽分
    偵辦。
　　　　證據並所犯法條
一、證據清單及待證事實：
編號 證據名稱 待證事實 1 被告鄧順發於警詢及偵查中之供述 坦承於上開時、地與被害人楊許秀蘭發生車禍之經過及對車禍鑑定結果認定有過失沒有意見。 2 告訴人楊士標於警詢及偵查中之供述 證明全部犯罪事實。 3 敏盛綜合醫院診斷證明書、本署109年度相字第426號卷宗暨相驗屍體證明書1份1份 證明被害人因本件車禍事故受有前揭傷勢後急救無效死亡之事實。 4 道路交通事故現場圖、道路交通事故調查報告表㈠㈡、交通事故肇事人自首情形紀錄表、酒精測定紀錄表、車損及事故現場照片、路口監視器翻拍照片各1份。 證明被告確於上開時間、地點駕車行經該處，並與被害人發生事故之事實。 5 桃園市政府交通局109年12月8日桃交運字第1090061717號函及附件、國立澎湖科技大學110年11月8日交通事故案鑑定意見書1份 證明被告於本件車禍事故確有過失之事實。 
二、按汽車行駛時，駕駛人應注意車前狀況及兩車並行之間隔，
    並隨時採取必要之安全措施，道路交通安全規則第94條第3
    項定有明文。本件被告鄧順發未注意上情，駕車撞擊被害人
    楊許秀蘭，其就本件車禍事故之發生具有過失至明；又被害
    人因本件車禍事故而受有前揭傷害導致死亡，足徵被告之過
    失與被害人之死亡間顯有因果關係。
三、核被告所為，係犯刑法第276條過失致死罪嫌。
四、依刑事訴訟法第251條第1項提起公訴。
　　此　致
臺灣桃園地方法院
中　　華　　民　　國　 111　　年　　3 　　月　　21　　日
                              檢  察  官  詹  佳  佩
本件證明與原本無異　
中　　華　　民　　國　 111　　年　　3 　　月　　30　　日
                              書  記  官  蔡  莉  娟 
所犯法條
中華民國刑法第276條
（過失致死罪）
因過失致人於死者，處 2 年以下有期徒刑、拘役或 2 千元以下
罰金。
從事業務之人，因業務上之過失犯前項之罪者，處 5 年以下有
期徒刑或拘役，得併科 3 千元以下罰金。